# 备考报表的假设基础

提问人：wx_5acf1ca80787 时间：2023-02-23 22:02:56
@chenyiwei
陈版主好，上市公司从银行借款并购目标公司，现编制备考报表的话，是否需要假设款项自备考报告期初借入，即，是否需要考虑模拟利息？另外，模拟的款项是还和实际期末一样为长短期借款，而非其他应付款吧？

回答人：chenyiwei
如果明确了银行借款和并购这两个事项的关系，两者构成整体的一揽子交易的，则可以这样理解。